ACORDAO-COMPLETO-2412036

ACÓRDÃO DE RELAÇÃO

ACÓRDÃO DE RELAÇÃO 1392/2020 ATA 19/2020 - PLENÁRIO

Acórdão 1392/2020-TCU-Plenário
Trata-se de recurso de reconsideração interposto por Daniely Silva de Souza Amorim, Decio Paulo Bonilha Munhoz, Francisca Silva Rodrigues, Giane Santos Almeida, Jean Arruda Nunes, José Airton de Lima e José Cláudio de Castro Lima, contra os subitens 9.3, 9.4, 9.6, 9.8 e 9.9 do Acórdão 988/2019-TCU-Plenário, por meio do qual esta Corte de Contas julgou suas contas irregulares, imputando-lhes débito e multa, bem como inabilitou-os para exercício de cargo em comissão e de função de confiança no âmbito da administração pública federal (peça 187) .
Considerando que a oposição de embargos de declaração é causa de suspensão do prazo para interposição dos demais recursos;
Considerando que a suspensão que incidiu in casu, fez "paralisar" a contagem do prazo para a interposição dos demais recursos previstos no Regimento, a teor do art. 287, § 3º do RITCU;
Considerando que o lapso temporal decorrido entre a notificação da decisão original e a oposição dos embargos de declaração foi de 7 dias;
Considerando que, a partir da notificação da deliberação que julgou os embargos, o prazo para a interposição de recurso voltou a transcorrer de onde parou, restando, no caso concreto, 8 dias a contar de 12/11/2019 (inclusive) , exaurindo-se o prazo recursal na data de 19/11/2019;
Considerando que, uma vez que o apelo foi protocolizado na data de 25/11/2019, o lapso temporal total decorrido foi de 21 dias;
Considerando que argumento novo ou tese jurídica nova não podem ser considerados fatos novos, vez que não representam documentos ou acontecimentos cujo conhecimento se daria posteriormente à decisão recorrida;
Considerando que os recorrentes não trazem aos autos quaisquer documentos a fim de demonstrar a superveniência de fatos novos, razão pela qual a intempestividade constatada não pode ser afastada, a teor do art. 285, § 2º, do Regimento Interno/TCU;
Os Ministros do Tribunal de Contas da União, quanto ao processo a seguir relacionado, ACORDAM, por unanimidade, com fundamento no art. 32, inciso I e parágrafo único, da Lei 8.443/1992, e nos arts. 143, inciso IV, alínea "b", e § 3º, 277, inciso I, 285, caput e § 2º, e 287, § 3º, do Regimento Interno do TCU, de acordo com os pareceres emitidos nos autos, em:
não conhecer do recurso de reconsideração interposto por Daniely Silva de Souza Amorim, Decio Paulo Bonilha Munhoz, Francisca Silva Rodrigues, Giane Santos Almeida, Jean Arruda Nunes, José Airton de Lima e José Cláudio de Castro Lima, por restar intempestivo e não apresentar fatos novos;
encaminhar cópia desta decisão, acompanhada da instrução da unidade técnica, aos recorrentes; e
restituir os autos à Serur para análise de mérito dos recursos pendentes de apreciação.
1. Processo TC-Processo 014.148/2014-5 (TOMADA DE CONTAS ESPECIAL) 
	1.1. Responsáveis: Caixa Econômica Federal (00.360.305/0001-04) ; Construtora C & A Ltda (08.222.396/0001-23) ; Construtora Costa Machado Ltda (09.392.304/0001-16) ; Daniely Silva de Souza Amorim (XXX.707.343-XX) ; Decio Paulo Bonilha Munhoz (XXX.971.540-XX) ; Fabio Cavalcante de Albuquerque (XXX.805.983-XX) ; Fabrício Falcão Lopes (XXX.852.583-XX) ; Francisca Silva Rodrigues (XXX.359.703-XX) ; Giane Santos Almeida (XXX.608.563-XX) ; Jayme Renan Machado Costa (XXX.297.133-XX) ; Jean Arruda Nunes (XXX.349.088-XX) ; Joaquim Ciriaco Ramires (XXX.554.453-XX) ; Joaquim Nunes Dourado (XXX.770.151-XX) ; José Airton de Lima (XXX.146.801-XX) ; José Cláudio de Castro Lima (XXX.594.803-XX) ; Ministério do Turismo (vinculador) (05.457.283/0001-19) ; Nunes & Cia. Ltda. (06.019.939/0001-84) ; Raysa Mara Machado Costa (XXX.297.163-XX) ; Superintendência Estadual do INSS - Fortaleza/CE - INSS/MPS (29.979.036/1081-89) ; Walmir Queiróz Sampaio Junior (XXX.539.363-XX) .
	1.2. Recorrentes: Daniely Silva de Souza Amorim (XXX.707.343-XX) ; Decio Paulo Bonilha Munhoz (XXX.971.540-XX) ; Francisca Silva Rodrigues (XXX.359.703-XX) ; Giane Santos Almeida (XXX.608.563-XX) ; Jean Arruda Nunes (XXX.349.088-XX) ; José Airton de Lima (XXX.146.801-XX) ; José Cláudio de Castro Lima (XXX.594.803-XX) .
	1.3. Órgão: Prefeitura Municipal de Cascavel - CE.
	1.4. Relator: Ministro Vital do Rêgo.
	1.5. Representante do Ministério Público: Procurador Sergio Ricardo Costa Caribé.
	1.6. Relator da deliberação recorrida: Ministro-Substituto André Luís de Carvalho.
	1.7. Unidade Técnica: Secretaria de Recursos (Serur) .
	1.8. Representação legal: Alanna Castelo Branco Alencar (OAB/CE 6.854) e outros. 
	1.9. Determinações/Recomendações/Orientações: não há.

Prefeitura Municipal de Cascavel - CE.

Caixa Econômica Federal (00.360.305/0001-04); Construtora C & A Ltda (08.222.396/0001-23); Construtora Costa Machado Ltda (09.392.304/0001-16); Daniely Silva de Souza Amorim (XXX.707.343-XX); Decio Paulo Bonilha Munhoz (XXX.971.540-XX); Fabio Cavalcante de Albuquerque (XXX.805.983-XX); Fabrício Falcão Lopes (XXX.852.583-XX); Francisca Silva Rodrigues (XXX.359.703-XX); Giane Santos Almeida (XXX.608.563-XX); Jayme Renan Machado Costa (XXX.297.133-XX); Jean Arruda Nunes (XXX.349.088-XX); Joaquim Ciriaco Ramires (XXX.554.453-XX); Joaquim Nunes Dourado (XXX.770.151-XX); José Airton de Lima (XXX.146.801-XX); José Cláudio de Castro Lima (XXX.594.803-XX); Ministério do Turismo (vinculador) (05.457.283/0001-19); Nunes & Cia. Ltda. (06.019.939/0001-84); Raysa Mara Machado Costa (XXX.297.163-XX); Superintendência Estadual do INSS - Fortaleza/CE - INSS/MPS (29.979.036/1081-89); Walmir Queiróz Sampaio Junior (XXX.539.363-XX).

ACORDAO-COMPLETO-2553194

Acórdão 2700/2022 - Plenário

ACORDAO-COMPLETO-2498169

Acórdão 1506/2022 - Plenário

VITAL DO RÊGO

Ministro-Substituto André Luís de Carvalho.

Alanna Castelo Branco Alencar (OAB/CE 6.854) e outros.

Procurador Sergio Ricardo Costa Caribé.

TOMADA DE CONTAS ESPECIAL (TCE)

Secretaria de Recursos (Serur).